【裁判字號】    99,裁,2412
【裁判日期】    991014
【裁判案由】    石油管理法
【裁判全文】
最  高  行  政  法  院  裁  定
                                      99年度裁字第2412號
上  訴  人  甲○○
被 上訴 人  屏東縣政府
代  表  人  丙○○
上列當事人間石油管理法事件，上訴人對於中華民國99年6月17
日高雄高等行政法院98年度訴字第661號判決，提起上訴，本院
裁定如下：
    主  文
上訴駁回。
上訴審訴訟費用由上訴人負擔。
    理  由
一、按對於高等行政法院判決之上訴，非以其違背法令為理由，
    不得為之，行政訴訟法第242條定有明文。依同法第243條第
    1項規定，判決不適用法規或適用不當者，為違背法令；而
    判決有同條第2項所列各款情形之一者，為當然違背法令。
    是當事人對於高等行政法院判決上訴，如依行政訴訟法第24
    3條第1項規定，以高等行政法院判決有不適用法規或適用不
    當為理由時，其上訴狀或理由書應有具體之指摘，並揭示該
    法規之條項或其內容；若係成文法以外之法則，應揭示該法
    則之旨趣；倘為司法院解釋或本院之判例，則應揭示該判解
    之字號或其內容。如以行政訴訟法第243條第2項所列各款情
    形為理由時，其上訴狀或理由書，應揭示合於該條項各款之
    事實。上訴狀或理由書如未依此項方法表明，或其所表明者
    與上開法條規定不合時，即難認為已對高等行政法院判決之
    違背法令有具體之指摘，其上訴自難認為合法。
二、本件上訴人對於高等行政法院判決上訴，主張：證人林裕翔
    民國95年10月13日警訊筆錄，顯係非出於自由意識下所為之
    陳述，原判決並未說明可採之理由。林裕翔自95年9月中旬
    至同年10月13日接受警訊期間，確曾載運過漁船廢水，原審
    未能就該事實進行調查，即認係事後迴護上訴人之詞。另名
    證人鄭明安與林裕翔陳述一致，堪認自系爭漁船抽取之物品
    應為壓艙廢水，原審誤認自系爭漁船載運油品，未說明有利
    上訴人之事證何以不可採，實有判決不備理由之違法。系爭
    漁船是否為石油管理法第40條第2項所列之「加儲油設施器
    具」，應依石油管理法第2條第1項第10款及經濟部發布之「
    自用加儲油加儲氣設施設置管理規則」第3條第1項判斷之。
    系爭漁船除油艙外，其餘部分非屬上開法律及法規命令所列
    「加儲油設施器具」，被上訴人所為沒入系爭漁船處分，並
    非適法，違反比例原則。被上訴人認定違規事實，乃上訴人
    於95年10月8日自系爭漁船抽取油品販賣之事實，然被上訴
    人自系爭漁船扣押柴油送交檢驗之日期為95年10月19日，惟
    95年10月19日上訴人並無自系爭漁船抽取油料販賣之行為，
    原審認定被上訴人自系爭漁船扣得之20,109公升柴油為上開
    法律所列「供銷售之石油製品」，有判決不備理由之違誤等
    語，為其理由。惟原判決認上訴人於訴願及起訴時，已自承
    系爭漁船於95年10月8日確有將船上柴油抽至證人所駕駛車
    輛之事實，比對警訊筆錄等事證資料，上訴人有計畫的以系
    爭漁船充足油源，再將之抽出至在碼頭等待的油罐車上，再
    由油罐車運到高雄縣大林浦販售給大型油罐車接駁，凡此均
    為營運所必要之作為，又已尋得下游油罐車完成接載，核已
    該當經營銷售柴油業務之要件。被上訴人對上訴人裁處沒入
    系爭漁船、船上動力設備、抽油馬達2具及油管1條，所採取
    之方法應有助於行政機關取締私自轉售漁船用油目的之達成
    ，且其採取之方法所造成上訴人之損害，與被上訴人為遏阻
    私自轉售漁用柴油，維護公益間尚無顯失均衡之情形，應屬
    適當。再按石油管理法第40條第2項之沒入客體，與該法第
    18條規範之「自用加儲油（氣）設施」及由經濟部依法授權
    訂定發布之自用加儲油加儲氣設施設置管理規則第3條規定
    係對核准設置「自用加儲油（氣）設施」之基本要求，自屬
    有別，上訴人之主張並無可採。被上訴人以上訴人違反石油
    管理法第17條第1項前段及第2項規定，依同法第40條第1項
    第2款及第2項規定裁處罰鍰，並沒入供銷售之石油製品及所
    使用之加儲油（氣）設施器具，並無違誤以及上訴人於原審
    之主張何以不足採等情，業已於理由中詳予論斷。上訴意旨
    係就原審取捨證據、認定事實之職權行使，指摘其為不當，
    並就原審已論斷者，泛言未論斷，或就原審所為論斷，泛言
    其違反比例原則，而非具體表明合於不適用法規、適用法規
    不當、或行政訴訟法第243條第2項所列各款之情形，難認對
    該判決之如何違背法令已有具體之指摘。依首開規定及說明
    ，應認其上訴為不合法。
三、據上論結，本件上訴為不合法。依行政訴訟法第249條第1項
    前段、第104條、民事訴訟法第95條、第78條，裁定如主文
    。
中    華    民    國    99    年    10    月    14    日
                    最高行政法院第二庭
                        審判長法官  鍾  耀  光
                              法官  鄭  忠  仁
                              法官  劉  介  中
                              法官  黃  淑  玲
                              法官  林  樹  埔

以  上  正  本  證  明  與  原  本  無  異
中    華    民    國    99    年    10    月    14    日
                              書記官  王  史  民

司法院資訊處製作；財團法人民間司法改革基金會備份。
